

PROYECTOS DESTACADOS

Medea a la Deriva - Cortometraje Directora de Fotografía y Supervisora de Composición y VFX

The Stone of Madness - Videojuego Supervisora de Composición y VFX

Unicorn Wars - Largometraje Artista de Composición Digital

Babo The Dragon - Webserie infantil Directora, supervisora de Pipeline, Editora y Artista de Composición

EDUCACIÓN

UEX y Universidad Carlos III de Madrid

Grado en Comunicación Audiovisual 2016 - 2020

I.E.S. Extremadura | Mérida

Grado Superior en Realización de Audiovisuales y Espectáculos. 2013 - 2015

Idiomas

B2 Inglés

HABILIDADES









Illustrator





Nuke

+34 663 600 624

info.leticiadelfresno@gmail.com

LETICIA DEL FRESNO

FOTOGRAFÍA, VÍDEO Y POSTPRODUCCIÓN

PERFIL PROFESIONAL

Freelance. Artista digital con experiencia en Postproducción, Edición de Vídeo, Filmmaking, creación de contenido y gestión de comunidades en RR.SS.. Apasionada por contar historias visuales y hacerlas posibles. Habilidades en softwares de Composición Digital y VFX, Motion Graphics y Fotografía.

PORTFOLIO PORTFOLIO

REEL

EXPERIENCIA LABORAL

Desarrollo de proyecto y Motion Graphics

Coocrea | Septiembre 2024 - Diciembre 2024

- Creación de Motion Graphics para proyecto corporativo.
- Ejecución del proyecto desde el inicio: Pipeline, edición y montaje, DUIK e infografías.

Composición para Animación y Editora de Vídeo

The Glow & The Glow Animation Studio | Mayo 2021 - Junio 2024

- Supervisión de Postproducción, Composición digital y VFX en After Effects.
- Coordinación de equipos de trabajo para lograr un workflow eficiente.
- Dirección de Fotografía en proyectos de animación.
- Producción y dirección de proyectos, desde la concepción de la idea hasta la postproducción.

Community Manager

Festival FPS | 2022, 2023, 2024

- Gestión de RR.SS para aumentar la visibilidad del evento y la interacción con la audiencia
- Creación y curaduría de contenido atractivo, alineado con la identidad de la marca.
- Análisis de Insights y desarrollo de estrategias para mejorar el alcance y la participación.

Filmmaker Making of y Foto Fija

Lolita Films, Featurent | Mayo 2021 - Julio 2021

- Fotógrafa de la película "La Fortaleza" Dirigida por Chiqui Carabante.
- Realización y edición de entrevistas al equipo técnico artístico para el equipo de marketing y distribución.

Fotógrafa

Maskeline S.L. | Julio 2021

• Shooting fotográfico de Fernando Tejero para el cartel de "Últimas Voluntades"

Filmmaker y Fotografía corporativa

Saguaro Comunicación & Marketing | 2021 - 2022

 Creación de contenido multimedia para mejorar el posicionamiento de diversas empresas y marcas